Inventaris van het archief van de Ridderschap en Edelen van Holland en West-Friesland, 1572-1795
Nationaal Archief, Den Haag
- HET ARCHIEF VAN DE RIDDERSCHAP EN EDELEN VAN HOLLAND EN WEST-FRIESLAND, 1572-1795, I.
  - STUKKEN BETREFFENDE BIJZONDERE ONDERWERPEN, B.
    - BEHEER DER GOEDEREN VAN DE ABDIJEN RIJNSBURG EN LEEUWEN -HORST, (11).
      - Beheer der goederen van de abdij Rijnsburg, c).
        - Stukken betreffende bijzondere onderwerpen, 2).
          - (e). Heerlijkheden
            - De heerlijkheid Rijnsburg, e.3.
              - Bestuur
                - Akte waarbij Carolus Boers, baljuw en schout van de beide Katwijken en 't Zand, zich borg stelt voor zijn zoon Jan Boers, secretaris te Rijnsburg, 3 november 1733; 1119; 1 stuk
                - Akte van aanstelling door de Ridderschap van Ph. Hoepeling als waarnemend secretaris van Rijnsburg, juni 1785. Concepten., 1120; 2 stukken
                - Rekesten van Petrus Mejan aan de Ridderschap om van zijn functies als substituut-baljuw en schout van Rijnsburg, Boskoop, Vrouwevenne en Akkersdijk en secretaris van Rijnsburg en Vrouwevenne ontheven te mogen worden, [1787]; 1121; 2 stukken
                Zie tevens inv.nrs. 236, 239, 266-267, 276 en
                289-290.
                - Memories van (Gijsbert Heeneman, commies van de beide abdijen) betreffende het baljuw- en schoutambt van Rijnsburg over de periode van 1687-[1787], [1790]; 1122; 4 stukken
                Eén stuk in concept en als afschrift in tweevoud.
                - Bode en secretaris, b.
                - Stukken betreffende de continuatie van Gerrit van Veen in de functie van secretaris en bode te Rijnsburg, 1588-1594., 1123; 4 stukken
                - Burgemeesters, schepenen, kerk-, gilde- en armmeesters, weesmannen en welgeboren mannen, c.
                - Lijsten van nominaties van burgemeesters, schepenen, kerkgilde- en armmeesters, weesmannen en welgeboren mannen van Rijnsburg en Boskoop voor de jaren 1761-1794 benoemd door (de Ridderschap) 1760-1793, gedeeltelijk in afschrift, [1784]. Gedeeltelijk in concept, met bijlagen, 1760, 1761, [1772], 1777, 1779, 1788-1791 en 1793, gedeeltelijk in afschrift, [1777]. Gedeeltelijk in concept.66 stukken, 1124-1155
                - Zie inv.nrs. 1017-1064.
                - De jaren 1780 en 1786 ontbreken.
                - 1760; met bijlagen, 1760., 1124; 4 stukken
                - 1761; met bijlage, 1761., 1125; 3 stukken
                - 1762, 1126
                - 1763, 1127
                - 1764, 1128; 2 stukken
                - 1765, 1129
                - 1766, 1130
                - 1767, 1131
                - 1768, 1132
                - 1769, 1133
                - 1770, 1134
                - 1771. Met concept., 1135; 2 stukken
                - 1772; met bijlage[1772], 1136; 2 stukken
                - 1773, 1137; 2 stukken
                - 1774, 1138; 2 stukken
                - 1775, 1139; 2 stukken
                - 1776, 1140; 2 stukken
                - 1777; met bijlage, 1777, gedeeltelijk in 4 stukken afschrift[1777], 1141
                - 1778, 1142; 2 stukken
                - 1779; met bijlagen, 1779., 1143; 5 stukken
                - 1781, 1144; 2 stukken
                - 1782, 1145; 2 stukken
                - 1783, 1146
                - 1784, afschrift[1784], 1147
                - 1785; met bijlage, 1785., 1148; 3 stukken
                - 1787, 1149
                - 1788; met bijlage, 1788., 1150; 2 stukken
                - 1789; met bijlage, 1789., 1151; 3 stukken
                - 1790; met bijlagen, 1790. Met concept., 1152; 4 stukken
                - 1791; met bijlagen, 1791., 1153; 5 stukken
                - 1792, 1154
                - 1793; met bijlage, 1793., 1155; 2 stukken
                - Vroedvrouw, d.
                - Resolutie van de Ridderschap betreffende de verhoging van het tractement van Sara Mergel als vroedvrouw te Rijnsburg, 10 maart 1775. Concept, 1156; 1 stuk
                - Chirurgijn, e.
                - Stukken betreffende de aanstelling van Jasper Silvanus als chirurgijn te Rijnsburg, 2 en 3 december 1779, 1157; 2 stukken
                - Stukken betreffende de aanstelling van Govert van den Berg als meester-chirurgijn te Rijnsburg, december 1780, 1158; 3 stukken
                Gedeeltelijk in tweevoud.
                - Marktschipper, f.
                - Stukken betreffende de aanstelling van marktschippers van Rijnsburg naar Leiden, 1743, 1778 en 1786., 1159-1161; 7 stukken
                - Cornelis Keijser 8 maart 1743, 1159
                - Jacob Brussee, september 1778., 1160; 2 stukken
                - Pieter Keijser, februari 1786., 1161; 4 stukken
                - Stukken betreffende de aanstelling van Cornelis van den Vijver als marktschipper van Rijnsburg op Haarlem, Amsterdam en West-Zaandam, 1778, gedeeltelijk in afschrift, 1162; 4 stukken
                - Notaris, g.
                - Rekest van Petrus Mejan, substituut-baljuw, schout en secretaris te Rijnsburg aan Willem Bentinck, raad en rentmeester-generaal van de abdij van Rijnsburg, om het ambt van notaris binnen de heerlijkheid Rijnsburg te mogen aanvaarden, [1764], met gunstig appointement, 7 februari 1764; 1163; 2 stukken
                - Cipier, h.
                - Akte van aanstelling van Zacharias van Ginhoven als cipier van de gevangenis te Rijnsburg, 1741, afschriften[1741], 1164; 1 stuk
                - Instructie voor de cipier van het gevangenhuis te Rijnsburg, (midden 18e eeuw); 1165; 1 stuk
                - Gerechtsbode en nachtwaker, i.
                - Stukken betreffende de aanstelling van Albertus van Ginhoven als gerechtsbode en nachtwaker te Rijnsburg d.d. 22 april 1779 in de plaats van zijn vader Zacharias van Ginhoven, 1779., 1166; 6 stukken
                - Dienaar van justitie, j.
                - Stukken betreffende de sollicitaties op de vacature van wijlen Cornelis Nagtegaal, "diender" der justitie te Rijnsburg, 2 februari, 2 en 4 maart 1778, 1167; 3 stukken
                Eén stuk in tweevoud.
                - Overige functies, k.
                - Memorie betreffende het vergeven van kleine ambten in de periode 1716-1759, (midden 18e eeuw); 1168; 1 stuk
                - Geschillen, 2.
                - Akte voor Gooswijn die Wilde, president van de Grote Raad (van Mechelen), waarbij (Margaretha van Oestende), abdis van Rijnsburg, afdracht verlangt van de aan Gerrit van Santen, schout van Rijnsburg, betaalde boeten, 7 maart 1445, afschrift, (begin 17e eeuw), 1169; 1 katern
                - Mandement penaal door het Hof van Holland, verleend tegen Dirck Gerritsz. van Kessel als rentmeester van de abdij van Rijnsburg op verzoek van Cornelis van Alphen, advocaat van Cornelis Cornelisn. Santman, inzake de pacht van een perceel land, gelegen te Rijnsburg genaamd "Den Haversack", 22 maart 1593, authentiek afschrift, 27 maart 1593; 1170; 1 stuk
                - Stukken betreffende het proces voor het Hof van Holland tussen de Heilige Geestmeesters van Rijnsburg namens de armendienaars van de Mennonieten te Schagen enerzijds en de Heilige Geestmeesters van Schagen anderzijds over de nalatenschap van Cor- nelis Cornelisz. Cleijnenburch, begin 17e eeuw, gedeeltelijk in afschrift, 1624-1629 en 1633, gedeeltelijk klad en concept., 1171; 1 omslag
                - Stukken betreffende het proces voor de Hoge Raad van Holland en Zeeland tussen het Hoogheemraadschap van Rijnland en de Ridderschap, als heren van de heerlijkheid Rijnsburg, betreffende de uitoefening van het heemrecht, 1770-1774., 1172-1177; 1 deel en 5 pakken
                - Zie tevens het archief Wassenaer van Rosande, inv.nr. 28 VIII h 47.
                - Zie tevens kaart van de heerlijkheid Rijnsburg, collectie Hingman nr. 2310.
                - Inventaris van de processtukken, 17 mei 1774, 1172; 1 deel
                - Processtukken C 2 - J 2., 1173
                - Processtukken J 3 - O 19., 1174
                - Processtukken O 20 - U 31., 1175
                - Processtukken U 32 - Z., 1176
                - Processtukken AA 1 - CC 4., 1177
                - Stukken betreffende het proces voor de Hoge Raad van Holland en Zeeland tussen de Ridderschap als heren van Rijnsburg en het Hoogheemraadschap van Rijnland betreffende de uitoefening van het heemrecht, 1770-1779, 1178-1185; 5 pakken, 2 omslagen en 1 stuk
                - Processtukken A - IJ IJ; met een kaart van Rijnland en een van de heerlijkheid van Rijnsburg, 1178; 1 pak
                - Overige processtukken, 1770-1774., 1179-1184; 3 pakken, 2 omslagen en 1 stuk
                Deze stukken konden helaas niet meer volgens de normale procesgang geordend worden.
                - 1770, 1179; 1 omslag
                - 1771, 1180; 1 pak
                - 1772, 1181; 1 omslag
                - 1773, 1182; 1 stuk
                - 1774, 1183; 1 pak
                - [1770-1774]., 1184; 1 pak
                - Advertissement van rechten 29 maart 1782, 1185; 1 pak
                - Missiven van diverse personen aan de Ridderschap betreffende een proces tussen de Ridderschap en het Hoogheemraadschap van Rijnland over de uitoefening van het heemrecht, 1770-1788; met bijlagen, 1771 en 1772 en (1770-1772 en eind 18e eeuw)., 1186-1195; 26 stukken
                Zie tevens inv.nrs. 211-326.
                - F. Beeldmaker, 3 en 8 oktober 1772; met bijlage[1772], 1186; 3 stukken
                - Joh. Brouwer c.s., advocaten, 21, 22 en 24 november 1771 en 7 april 1772, 1187; 5 stukken
                - Johan Samuel Cassa, 9 oktober,28 november 1771 en 10 september 1772, 1188; 3 stukken
                - Ary van Delft en Crijn Westerbeek, 5 november 1770; met bijlage, [1770], 1195
                - W. van den Doev(en), december 1771., 1189
                - P.C. Haagen, december 1771., 1190
                - J.A. Holthuysen, advocaat, maart 1771., 1191
                - (S.) B. Hoogwerf, 29 maart 1788; met bijlage, 5 maart 1772; afschrift, 1192; 2 stukken
                - Petrus Mejan, baljuw en schout te Rijnsburg, 27 februar,17,19 maart 1771 en 5 januari 1772; met bijlagen, 1771 en 1772, 1193; 7 stukken
                - Cornelis Swalmius 27 juni 1771, 1194
                - Crijn Westerbeek en Ary van Delft, 5 november 1770; met bijlage, november 1770, 1195; 2 stukken
                Zie tevens inv.nrs. 1157 en 1270.
                - Stukken betreffende een overeenkomst tussen de Ridderschap en het Hoogheemraadschap van Rijnland over de grenzen en de jurisdictie van Rijnsburg en Oegstgeest in verband met de uitoefening van het heemrecht, 1785; 1196; 3 stukken
                - Missiven van E.B. ten Dale aan Gijsbert Heeneman, commies van de beide abdijen, betreffende een geschil tussen Petrus Mejan, baljuw te Rijnsburg, en de burgemeesters te Rijnsburg, 30 mei en 8 juni 1789; met bijlage, 1197; 3 stukken
                Zie tevens inv.nrs. 211, 215-216, 245, 276 en 302.
                - Stukken betreffende een geschil tussen de baljuw en schout van Rijnsburg en het Hoogheemraadschap van Rijnland over de publikatie van keuren van Rijnland binnen de jurisdictie van de heerlijkheid Rijnsburg, 1790 en 1791; 1198; 6 stukken
              - Kerkelijke zaken
                - Kerkgebouw, 1.
                - Rekeningen en kwitanties betreffende de herbouw van de kerk en toren van Rijnsburg, 1572-1584; met als bijlage een tekening van diverse modellen en van de afbeeldingen op de kerkramen, (16e eeuw); 1199; 1 omslag
                - Rekest van de ingezetenen van Rijnsburg aan de Staten van Holland en West-Friesland om restitutie van geld door Dirck Gerritsz. van Kessel, rentmeester van de abdij van Rijnsburg, aan de kerkmeester van Rijnsburg in verband met reparaties aan de kerk, [1578]. Minuut, 1200; 1 stuk
                - Akte voor de schout van de ambachten Oegstgeest en Sassenheim waarbij Symon Ghijsbertss. c.s., kerkmeesters te Rijnsburg, verklaren een rente te zullen betalen over het door Jacob Willemss. Schoemaker ten behoeve van reparaties aan de kerk van Rijnsburg geleende bedrag, 30 mei 1586; 1201; 1 charter
                Gecancelleerd.
                - De sacristie, de pastorie en het Nippen- altaar, 2.
                - Eigendommen, a.
                - Missive van Danckert Fransz. aan Dirck Gerritsz. van Kessel, rentmeester van de abdij van Rijnsburg, betreffende land behorend aan de pastorie van Rijnsburg, 20 september 1587 en 22 april 1590, 1202; 2 stukken
                - Financiën, b.
                - Rekest van Heynrick van Vernenburch van der Does aan de Raad van Financiën nevens Zijne Excellencie om kwijtschelding van drie ponden Vlaams, die hij ten behoeve van het Nippenaltaar op zijn huis te Rijnsburg moest betalen, [1575]; 1203; 1 stuk
                - Legger van de landen, renten en opstallen van de sacristie van de kerk van Rijnsburg, 1572-1580; met inliggend in folio III van het jaar 1576/1577 een onderhandse akte waarbij Maria van Poelgeest en Simon Gijsbertss. verklaren, dat laatstgenoemde diverse percelen land, waarvan er één genoemd wordt "Volckencamp" of "Callemeer", gelegen in Oegstgeest, gepacht heeft, 6 januari 1569, 1204; 1 deel en 1 stuk
                - Rekening opgemaakt door Dirck Gerritsz. van Kessel, rentmeester van de abdij van Rijnsburg, van de sacristie, pastorie en het Nippenaltaar te Rijnsburg, 1572-1585; 1205; 1 band
                - Rekeningen opgemaakt door Barent Gerritsz. de Ruw, koster van de sacristie, de pastorie en het Nippenaltaar van de kerk van Rijnsburg namens de raad en rentmeester-generaal van de abdij van Rijnsburg, [1578], 1585 en 1587-1597., 1206-1214; 1 katern en 9 stukken
                - [1578], 1206
                - 1585, 1207
                - 1587-1591, 1208; 1 katern
                - 1592, 1209
                - 1593, 1210
                - 1594, 1211
                - 1595, 1212
                - 1596, 1213
                - 1597, 1214; 2 stukken
                - Memorie van (Dirck Gerritsz. van Kessel, rentmeester van de abdij van Rijnsburg) betreffende de inkomsten uit de goederen van de sacristie, pastorie en het Nippenaltaar te Rijnsburg over de jaren 1582-1596, (eind 16e eeuw); 1215; 1 stuk
                - Memorie van (Dirck Gerritsz. van Kessel, rentmeester van de abdij van Rijnsburg) voor Barent Gerritsz. de Ruw, koster, betreffende de inkomsten over 1585 uit de goederen van de sacristie, pastorie en het Nippenaltaar te Rijnsburg[1585], 1216; 1 stuk
                - Legger van landen huispachten en renten van de kerk van Rijnsburg, 10 juni 1588; 1217; 1 katern
                - Stukken betreffende de inkomsten uit de goederen van de sacris tie, pastorie en het Nippenaltaar te Rijnsburg, die verloren gewaand waren, (eind 16e eeuw), 1218; 2 stukken
                - Stukken betreffende de restanten van de inkomsten uit de goederen van de sacristie, pastorie en het Nippenaltaar te Rijnsburg, (eind 16e eeuw); met bijlagen, 1219; 3 katernen en 3 stukken
                - Aantekening betreffende het land, toebehorend aan de sacristie en het Nippenaltaar te Rijnsburg gepacht door Dirck Gerritss., (eind 16e eeuw); 1220; 1 stuk
                - Memorie betreffende de landerijen, toebehorend aan de (sacristie en het Nippenaltaar te Rijnsburg) gepacht door Jan Ysbrants, (eind 16e eeuw); 1221; 1 stuk
                - Legger van het hofstedegeld, de hofstedehoenderen, opstallen en erfpacht van goederen van de abdij van Rijnsburg de sacristie, pastorie en het Nippenaltaar te Rijnsburg, 1682., 1222; 1 deel
                - Predikant, 3.
                - Stukken betreffende het beroepen van predikanten te Rijnsburg, 1587, [1587], 1627 en begin 17e eeuw, 1722, 1223-1225; 9 stukken
                - Guillaume de Haze, 1587 en [1587]., 1223; 2 stukken
                - Theophilius Copius, 1627 en begin 17e eeuw, 1224; 5 stukken
                - Wilhelmus Kas, 1722., 1225; 2 stukken
                - Personeel, 4.
                - Schoolmeester, koster, voorlezer en doodgraver, a.
                - Stukken betreffende de vervulling van het schoolmeesterambt en de aanstelling van Pieter de Hase als schoolmeester te Rijnsburg, 1601; 1226; 1 katern en 2 stukken
                - Eén katern en één stuk in tweevoud.
                - Gedrukt in RGP, kleine serie 31, p. 705, nr. 1442.
                - Reglement, waarbij het tarief van de koster voor het luiden bij overlijden van ingezetenen van Rijnsburg door de kerkmeesters wordt vastgesteld, 11 juni 1604; 1227; 1 stuk
                Een gedeelte van het stuk is verloren gegaan.
                - Rekest van Jan Lalain, schoolmeester te Rijnsburg, aan de abdis van Rijnsburg om ten behoeve van de school een terrein grenzend aan het scholencomplex in gebruik te mogen nemen, (begin 17e eeuw); 1228; 1 stuk
                - Stukken betreffende de aanstelling van Jan Buijt als schoolmeester, koster en voorzanger te Rijnsburg in de vacature van Pieter de Ruijter en de verplichtingen van eerstgenoemde aan laatstgenoemde tot diens dood, 1760, gedeeltelijk in concept., 1229; 3 stukken
                - Stukken betreffende de overschrijding van de door Jan Buijt te innen schoolgelden, na het overlijden van Pieter de Ruijter, 1765; 1230; 3 stukken
                - Onderhandse akte waarbij de kerkeraad een verklaring aflegt van goed gedrag ten behoeve van Bartholomeus van der Jagt als koster en schoolmeester te Rijnsburg, 2 augustus 1785; 1231; 1 stuk
                - Instructie voor de koster, schoolmeester en voorzanger van Rijnsburg, (18e eeuw), afschrift, 1232; 1 katern
                - Aanspreker, b.
                - Stukken betreffende de aanstelling van Pieter de Maze als "aanspreker of nodiger ter begrafenisse" te Rijnsburg, 1778., 1162
                - Het arm- en proveniershuis, 5.
                Sinds 1692 zijn deze twee huizen onder een regentencollege geplaatst namelijk de regenten van de gilde-, arm- en diakoniearmmeesters van de kerk.
                - Algemeen, a.
                - Reglement van het armhuis te Rijnsburg, 1687., 1233; 1 stuk
                - Bijzonder, b.
                - Bestuur, 1
                - Rekest van de predikant, gilde- en diakoniearmmeesters van Rijnsburg aan Willem Bentinck, raad en rentmeester-generaal van de abdij van Rijnsburg om een nieuwe rentmeester van het arm- en proveniershuis aan te stellen, 1763, met apostille, 31 augustus 1763, afschrift, 1234; 1 stuk
                - Stukken betreffende de aanstelling van Johan van Roon als armmeester van het armhuis te Rijnsburg, 1766, gedeeltelijk in afschrift, [1766]. Gedeeltelijk in concept, 1235; 4 stukken
                - Stukken betreffende de continuatie van de armmeesters van het armhuis te Rijnsburg in hun huidige bestuursfunctie, 1778-1779; 1236; 3 stukken
                - Missive van N.N. aan de regenten van de gecombineerde gilde- en diaconiearmen inzake de aanstelling van de echtgenoten Willem de Meij en Jannetje van Driel als binnenvader en binnenmoeder in het armhuis te Rijnsburg, 9 november 1789. Concept en afschrift, 1237; 1 stuk
                - Financiën, 2
                - Stukken betreffende de financiële administratie van de armen van Rijnsburg, 1753-1781, gedeeltelijk in afschrift, (eind 18e eeuw). Gedeeltelijk in concept, 1238; 1 omslag
                - Lijst van de inkomsten uit renten, obligaties en onroerende goederen ten behoeve van de armen van Rijnsburg, (18e eeuw); 1239; 1 stuk
                - Overige bemoeiingen met het beheer der goederen, 3
                - Akte voor schout en schepenen van Rijnsburg waarbij de predikant, gilde- en diakoniearmmeesters van Rijnsburg kost en inwoning in het proveniershuis te Rijnsburg overeenkomen met Pieter Schrieck, 17 mei 1762. Concept; met een marginale aantekening, 20 juli 1762; 1240; 1 stuk
                - Missive van Pieter Keyser aan (Gijsbert Heeneman, commies van de beide abdijen) betreffende nieuwe kleding voor de kinderen van het armhuis van Rijnsburg, 5 januari 1778; 1241; 1 stuk
                - Lijsten van proveniers, wonend in het proveniershuis te Rijnsburg, (midden-eind 18e eeuw), 1242; 3 stukken
                - Overige kerkelijke zaken, 6.
                - Stukken betreffende het conflict tussen Robertus Watson, kerkmeester, en Dirk Koning, diaken, betreffende een leeg wijnvat bij de Avondmaalsviering met Pasen, 1766, gedeeltelijk in afschrift, (eind 18e eeuw), 1243; 4 stukken
                - Akten van schuldbekentenis voor schout en schepenen van Rijnsburg en Vrouwevenne van Isaac van Schinne c.s., kerkmeesters van de kerk van Rijnsburg, aan de Ridderschap inzake een som geld, 18 en 20 februari 1790, 1244; 2 stukken
              - Eigendommen en financiën
                - Eigendommen, -
                - Verwerving, a.
                - Akte van verpanding aan Pieter Henricxsz. van Wassenaer met 61/2 morgen land, gelegen te Oegstgeest, door Dirck Gerritsz. van Kessel, 10 februari 1581; met akte van schuldbekentenis van Karel Bentinck aan de abdij van Rijnsburg, 7 november 1581, afschrift, 14 juni 1595, 1245, 1245.1; 1 charter en 1 katern
                - De akte d.d. 1 maart 1575 is in de akte van 1581 geïnsereerd.
                - Gedrukt in RGP, kleine serie 31, p. 678, nr. 1396.
                - Charter, 1245.1
                - Katern, 1245
                - Akte van transport voor schout en schepenen van het ambachten Oegstgeest en Sassenheim van een huis en erf te Rijnsburg door Dirck Gerritsz. van Kessel, rentmeester van de abdij van Rijnsburg, aan Jan Pieters en van de aflossing van een schuldbrief, 20 augustus 1587; met een retroacte, 17 januari 1586; 1246.1, 1246.2; 2 charters [getransfigeerd]
                - 1587 augustus 20, 1246.1
                - 1586 januari 17, 1246.2
                - Notariële akte van transport door middel van ruiling van land, gelegen te Rijnsburg, tussen Stephana van Rossum, abdis van Rijnsburg c.s., en Lodewijk de Ruw, Heilige Geestmeester te (Rijnsburg) c.s., 7 april 1590; 1247; 1 stuk
                - Akte van transport voor schout en schepenen van Rijnsburg van een huis en erf, gelegen bij de Kerkbrug te Rijnsburg, door Albrecht van Schagen aan de Ridderschap, 23 november 1632; met retroacta, 1580-1630., 1248, 1248.1 - 1248.16; 4 charters (getransfigeerd), 2 charters en 1 katern (aaneengehecht), 6 charters en 3 stukken (getransfigeerd en aangehecht) en 1 omslag
                - 1627 juni 11, 1248.1
                - 1623 mei 5, 1248.2
                - 1588 juli 24, 1248.3
                - 1580 december 9, 1248.4
                - 1627 oktober 15, 1248.5
                - 1621 oktober 4, 1248.6
                - 1621 juli 23, 1248.7
                - 1632 november 23, 1248.8
                - 1603 april 16, 1248.9
                - 1612 juni 8, 1248.10
                - 1621 juli 23, 1248.11
                - 1621 juli 23, 1248.12
                - 1627 november 27, 1248.13
                - 1619 sepember 24, 1248.14
                - 1628 februari 17, 1248.15
                - 1630 juni 22, 1248.16
                - Overige stukken, 1248
                - Akte van transport voor schout en schepenen van Rijnsburg van een perceel land, gelegen aan de Brouwerssteeg te Rijnsburg, door Cornelis Anthonisz. van Buitenvest c.s. aan de abdij van Rijnsburg, 1 juni 1663; met retroakte, 1 maart 1658; 1249.1, 1249.2; 2 charters [getransfigeerd]
                - 1663 juni 1, 1249.1
                - 1658 maart 1, 1249.2
                - Akte van transport voor schout en schepenen van Rijnsburg van 5/6 deel van de tienden van het Kloosterschuurblok, gelegen op de grens tussen de heerlijkheden Rijnsburg en Noordwijk, door Herman van der Meer, rentmeester van de universiteit van Leiden, aan de abdij van Rijnsburg, 31 mei 1664; 1250; 1 charter
                Zie inv.nr. 1251.